---
title: "Pronóstico 2020 Coca-Cola ZMG"
author: "Prof. Mauro Rodríguez"
date: "31 de octubre de 2019"
output: html_document
---

```{r setup, include=FALSE}
knitr::opts_chunk$set(echo = TRUE)
```

#Introducir la serie de tiempo de ARCACONTINENTAL en notacion cientifica o formato general, de otra forma aparecen inconsistencias. Último dato histórico de cajas unidad al cierre de septiembre de 2019.

```{r}
getwd()
```


```{r}

setwd("C:/Users/L01191825/Desktop/Laptop/Documents/Taller R")

cajas_unidad<-read.csv("cajas unidad.csv")

cajas_unidad
```


```{r}
#En caso de que no este instalada la library(tseries), se tiene que instalar en Packages.
```

```{r}
ts.cajas_unidad=ts(cajas_unidad, frequency =12, start=c(2016,1), end = c(2019,9))

```


```{r}

plot(ts.cajas_unidad)

```
```{r}
ts.cajas_unidad
```


```{r}
dim(as.matrix(ts.cajas_unidad))
```
#Base de datos para entrenamiento y prueba

```{r}
cajas_unidad.train=window(ts.cajas_unidad, start=c(2016,1), end=c(2019,9))
plot(cajas_unidad.train)

```

```{r}
cajas_unidad.train
```


```{r}
dim(as.matrix(cajas_unidad))
```

```{r}
cajas_unidad.test=window(ts.cajas_unidad, start=c(2017,1), end=c(2019,8))
plot(cajas_unidad.test)
```

```{r}
library(forecast)

arima1=auto.arima(cajas_unidad.train, trace=TRUE, test = "kpss",ic="bic" )
```

```{r}
summary(arima1)
confint(arima1)
```

#Bayesian Information Criterion (BIC) Compara diferentes modelos de la misma familia con los mismos datos, tiene una misma escala que la del pronóstico estándar.
#Akaike Information Criterion (AIC) Toma en cuenta el número de parámetros usados en el modelo, mientras má pequeño mejor.

#Diagnostico de residuales

```{r}
#En caso de que no se tengan cargadas estas librerias se tienen que cargar:
#install.packages("forecast")
#install.packages("TSPred")
#de esta forma se activan las librerías:
library(forecast)
library(tseries)
library(TSPred)
```

#En lugar de la funcion forecast. Arima usar la funcion "forecast"

```{r}
arima1.forecast=forecast(arima1, h=27)

arima1.forecast
```


```{r}
plot(arima1.forecast, xlab="Periodo", ylab="Pronostico de Coca Cola (miles de cajas unidad))")
```

```{r}
library(TSPred)
```


```{r}

plotarimapred(cajas_unidad.test,arima1,xlim=c(2016,2019), range.percent = 0.03, ylab = "Cajas unidad",
xlab = "---- real  ____ Pronóstico    Fuente: Mauro Rodríguez con datos de ARCACONTAL")

```

`

